臺灣高等法院高雄分院刑事判決　　　　95年度上訴字第2188號
上　訴　人　臺灣高雄地方法院檢察署檢察官
被　　　告　丁○○
被　　　告　丙○○
被　　　告　乙○○
　　　　　　　　　　現另案於臺灣高雄監獄執行
前列三人共同
指定辯護人　本院公設辯護人　戊○○
被　　　告　己○○
選任辯護人　史乃文律師
被　　　告　庚○○
　　　　　　　　　　　之1號
　　　　　　　　　　現另案於臺灣高雄監獄執行
選任辯護人　楊譜諺律師
上列上訴人因被告強盜等案件，不服95年度訴字第967 號中華民
國95年9 月25日第一審判決（起訴案號：臺灣高雄地方法院檢察
署95年度偵字第3774號），提起上訴，本院判決如下：
    主  文
原判決撤銷。
丁○○教唆犯恐嚇危害安全罪，累犯，處有期徒刑伍月，如易科
罰金以銀元佰元即新台幣玖佰元折算壹日。帽子肆頂、黑色膠
帶壹條、十字鎬木柄貳支、鋁製球棒壹支均沒收。
乙○○共同犯恐嚇危害安全罪，累犯，處有期徒肆月，如易科罰
金以銀元佰元即新台幣玖佰元折算壹日。帽子肆頂、黑色膠帶
壹條、十字鎬木柄貳支、鋁製球棒壹支均沒收。
庚○○、丙○○、己○○共同犯恐嚇危害安全罪，均處有期徒刑
月，如易科罰金以銀元佰元即新台幣玖佰元折算壹日。帽子
肆頂、黑色膠帶壹條、十字鎬木柄貳支、鋁製球棒壹支均沒收。
    事  實
一、丁○○曾因毒品危害防制條例案，經法院判處應執行有期徒
    刑2 年確定，於93年6 月26日執行完畢，猶不知悔悟，其因
    友人洪進輝之女友與在同一地點經營「金品味檳榔攤」之甲○○有糾紛，為替洪進輝出氣，竟基於恐嚇之犯意，於民國
    95 年1月24日晚上10時許，邀集友人己○○、庚○○、丙○○及曾於92年間因毒品危害防制條例案，經法院判處應執行
    有期徒刑10月確定，於93年12月1 日執行完畢之乙○○至高
    雄縣林園鄉某處海邊，丁○○允以新台幣（下同）1 萬元為
    報酬，先給付前金5 千元，並提供十字鎬木柄及鋁棒各2 支
    用為作案工具，且教導以黑色膠布貼住汽車車牌，並戴口罩
    及帽子以避免遭發覺之作案方式，教唆原無恐嚇犯罪意思之
    庚○○、丙○○、己○○及乙○○前往對甲○○實施恐嚇令
    其心生畏懼。庚○○、丙○○、己○○及乙○○因而萌生共
    同恐嚇之犯意，由己○○於同年月27日凌晨0 時50分許，駕
    駛車號ZE-0208 號自小客車搭載庚○○、丙○○及乙○○，
    一同前往甲○○所經營位於高雄市小港區○○○路65之6號
    「金品味檳榔攤」，先在附近100 公尺處停車，並由己○○
    下車將前開自小客車前後車牌均以黑色膠帶黏貼，嗣己○○
    與乙○○、庚○○、丙○○均戴上帽子及口罩，以掩人耳目
    並避免遭發覺，繼行駛至檳榔攤旁停下，4 人旋即分持鋁棒
    、十字鎬木柄下車，並由庚○○與丙○○各持十字鎬木柄1
    支走在前方，除作勢揮打攻擊外，並大聲喝令甲○○「不要
    動，如果亂動就讓你死」等語，致使甲○○因而心生畏懼，
    遂自檳榔攤旁嚇退行至馬路中央。嗣經甲○○報警而當場循
    線查獲，並自上開自小客車內扣得丁○○等人所有帽子4 頂
    、白色手提袋2 只、白色口罩7 只、棉紗手套7 雙、十字鎬
    木柄2 支及紅色鋁製小球棒1 支，另於高雄市○○區○○路
    36號前則扣得己○○用以黏貼自小客車車牌之黑色膠帶1 條
    。
二、案經高雄市政府警察局小港分局報請台灣高雄地方法院檢察
    署偵查起訴。
    理  由
壹、證據能力之認定
一、按被告以外之人（包括證人、鑑定人、告訴人、被害人及共
    同被告等）於檢察事務官、司法警察官或司法警察調查中所
    為之陳述，與審判中不符時，其先前之陳述具有較可信之特
    別情況，且為證明犯罪事實存否所必要者，得為證據，刑事
    訴訟法第159 條之2 定有明文。本件證人即被害人甲○○在
    警詢中之陳述關於被告等人有無打開抽屜強取5 千元等語之
    陳述與在原審法院中之陳述不符，本院認證人先前陳述是在
    記憶猶新的情況下直接作成，較無機會或動機受外力之干涉
    、影響及編造事實，其陳述較趨於真實具有較可信之特別情
    況，且為證明被告有無強盜犯罪事實存否所必要，認有證據
    能力。
二、按被告以外之人於偵查中向檢察官所為陳述，除顯有不可信
    之情況者外，得為證據，同法第159 條之1 第2 項定有明文
    。本件證人甲○○於檢察官偵查中所為之陳述，其未曾提及
    檢察官在偵查時有不法取供或非自由陳述之情形，亦查無何
    顯不可信之情況，依上說明，其於偵查中之證言自均具有證
    據能力。
貳、論罪科刑之證據與理由
一、訊據被告丁○○、庚○○、丙○○、己○○、乙○○均矢口
    否認有教唆或共同對告訴人甲○○恐嚇危害安全之犯行，被
    告丁○○辯稱：伊與甲○○並無任何恩怨，只是為朋友出口
    氣，請朋友己○○等人去砸店而已，並無教唆強盜或恐嚇云
    云，被告庚○○、丙○○、己○○、乙○○則均辯稱：是丁○○要我們去砸告訴人甲○○的店，我們到現場並沒有對甲○○恐嚇或強盜財物云云。
二、經查：
(一)被告丁○○於95年1 月24日晚上10時許，邀集友人即被告己○○、庚○○、丙○○及乙○○至高雄縣林園鄉某處海邊，唆使
  被告己○○、庚○○、丙○○及乙○○至告訴人甲○○所經營
  位於高雄市小港區○○○路65之6 號「金品味檳榔攤」，以被
  告丁○○所提供之十字鎬木柄及鋁棒各2 支砸毀該檳榔攤店面
  ，且為免遭人認出，被告丁○○並教導被告己○○等人以黑色
  膠布貼住汽車車牌及戴鴨舌帽或口罩以掩飾身份，是日並偕同
  被告己○○等人駕車行經「金品味檳榔攤」，以指明檳榔攤所
  在位置，另提供5,000 元予被告己○○購買鴨舌帽4 頂及加油
  、用餐，被告己○○嗣即發予被告庚○○、丙○○及乙○○每
  人1 千元；繼於同年月27日凌晨0 時50分許，被告己○○駕駛
  車號ZE-0208 號自小客車搭載被告庚○○、丙○○及乙○○一
  同前往「金品味檳榔攤」，而於該檳榔攤前約100 公尺處停車
  ，由被告己○○先下車將上開自小客車前後車牌均以黑色膠帶
  黏貼，繼被告己○○、乙○○戴上口罩及鴨舌帽，被告庚○○
  戴口罩，被告丙○○則戴上鴨舌帽，再行駛至檳榔攤旁停下，
  4 人旋即下車，被告庚○○與丙○○各持十字鎬木柄1 支，被
  告己○○與乙○○則各持鋁棒1 支等事實經過情形，業據被告
  丁○○等5 人於警詢、偵查及原審中供述明確，堪信為真實。
(二)告訴人甲○○在警詢中指陳：當時有一部車牌用黑色膠帶貼住
  之自小客車停在路旁，從內走出4 名男子，其中2 人持類似刀
  械者進入檳榔攤，另兩人持木棍走向我，並大聲喝令「不淮動
  ，亂動就打你打死」，我當時受驚嚇，退到馬路中間。經指認
  持木棍並對我喝令不淮動等語的人就是庚○○、丙○○等語（
  警2 卷第17至19頁）；其在偵查中亦證述：歹徒叫我不要動，
  他們說如果動要讓我死。因為我怕，我被2 個拿十字鎬柄的人
  逼退，一路走到路中間等語（偵3774號卷第85、86頁）；又在
  原審審理中結證稱：「... 其中有2 個人有與我對話叫我不要
  動。把我逼到檳榔攤前的路中間」等語甚詳（原審卷第170 頁
  ）。而被告庚○○、丙○○、乙○○、己○○既係受被告丁○○之教唆，分持十字鎬木柄及鋁棒，前往告訴人所經營之「金
  品味檳榔攤」砸店，衡情，其針對告訴人甲○○尋釁、警告之
  意味甚明顯。參酌被告丁○○係因聽聞其友人洪進輝之女友江
  翊菱遭隔鄰經營檳榔攤之告訴人甲○○騷擾，乃為替友人洪進
  輝出氣，始邀集並教唆被告己○○、庚○○、丙○○及乙○○
  前往告訴人所經營之「金品味檳榔攤」砸毀店面以嚇唬告訴人
  等情，業經證人洪進輝於原審審理中結證明確（原審卷(二)第37
  至40頁），核與證人即共同被告己○○於原審審理中結證稱：
  「（問：95年1 月27日去『金品味檳榔攤』之前，是否認識甲○○？）不認識。」、「（問：95年1 月27日之前有無見過甲○○？）沒有。」、「（問：你與甲○○有無仇恨？）沒有。
  」、「（問：既然與甲○○無仇恨且未見過面，為何要去砸店
  ？）因為丁○○的朋友的女朋友被甲○○騷擾，丁○○要我們
  去砸店。」、「（問：丁○○何時、何地要你們去砸店？）95
  年1 月24日去林園海邊的時候。」、「（問：當時丁○○如何
  跟你們講？）丁○○說他的朋友的女朋友被甲○○以電話騷擾
  ，要我們過去砸店，問我們要不要去。」、「（問：你們後來
  決定是否要去砸店？）要。」、「（問：何人決定要去砸店？
  ）我、庚○○、丙○○、乙○○都有同意。」等語相符（原審
  卷(一)第191 、192 頁），亦與證人即共同被告庚○○、丙○○
  及乙○○於原審審理中結證之情節一致（原審卷(一)第197 、
  203 、204 頁、原審卷(二)第11至13頁參照），堪認前揭告訴人
  甲○○所證述之被告己○○等4 人同往上開「金品味檳榔攤」
  ，而被告庚○○與丙○○各持十字鎬木柄1 支走在前方，除作
  勢揮打攻擊外，並大聲喝令恐嚇告訴人「不要動，如果亂動就
  讓你死」等語之恐嚇犯罪事實，應非子虛而堪採信。
(三) 此外，並有帽子4 頂、黑色膠帶壹條、十字鎬木柄2 支、鋁
   製球棒1 支扣案可證，本件事證已明確，被告丁○○等5 人
   前揭恐嚇危害安全之犯行均堪認定。
三、核被告丁○○教唆他人犯恐嚇危害安全罪，係犯刑法第29條
    第1項、第305條之罪，被告庚○○、丙○○、己○○、乙○○所為均係犯刑法第305 條之恐嚇危害安全罪。被告丁○○
    教唆他人犯刑法第305 條之恐嚇危害安全罪，依同法第29條
    第2 項規定，應依其所教唆之恐嚇危害安全罪處罰。被告庚○○、丙○○、己○○、乙○○間就所犯恐嚇危害安全罪，
    有犯意聯絡與行為分擔，均為共同正犯。被告丁○○曾因毒
    品危害防制條例案，經法院判處應執行有期徒刑2 年確定，
    於93年6 月26日執行完畢；被告乙○○曾於92年間因毒品危
    害防制條例案，經法院判處應執行有期徒刑10月確定，於93
    年12月1 日執行完畢，有台灣高等法院被告前案紀錄表在卷
    可稽，其均係於有期徒刑執行完畢後5 年以內故意再犯本件
    有期徒刑以上之罪，不論依修正前之刑法第47條，或修正後
    之刑法第47條第1 項之規定，均構成累犯，應不生新舊法比
    較之問題，應逕依現行有效之法律即修正後刑法第47條第 1
    項規定論以累犯，並依法加重其刑。
四、原審未予詳酌逕為被告丁○○等5 人均無罪之判決，自有違
    誤，檢察官上訴意旨指摘及此，自有理由，應由本院將原判
    決予撤銷改判。爰審酌被告丁○○為朋友出氣，竟教唆被告
    庚○○、丙○○、己○○、乙○○等人前往營業處所公然持
    械施恐嚇，對營業、個人安全之危害程度非輕，及犯後均未
    能坦承犯行之態度等一切情狀，分別量處如主文第2 、3 、
    4 項所示之刑，並均諭知易科罰金之折算標準（被告等5 人
    於犯罪時之刑法第41條第1 項前段規定：「犯最重本刑為 5
    年以下有期徒刑以下之刑之罪，而受6 個月以下有期徒刑或
    拘役之宣告，因身體、教育、職業、家庭之關係或其他正當
    事由，執行顯有困難者，得以1 元以上3 元以下折算一日，
    易科罰金。」，又被告等5 人行為時之易科罰金折算標準，
    修正前罰金罰鍰提高標準條例第2 條前段（現已刪除）規定
    ，就其原定數額提高為100 倍折算1 日，則本件被告等5 人
    行為時之易科罰金折算標準，應以銀元300 元折算1 日，經
    折算為新臺幣後，應以新臺幣900 元折算為1 日。惟95年7
    月1 日修正公布施行之刑法第41條第1 項前段則規定：「犯
    最重本刑為五年以下有期徒刑以下之刑之罪，而受六個月以
    下有期徒刑或拘役之宣告者，得以新臺幣一千元、二千元或
    三千元折算一日，易科罰金。」比較修正前後之易科罰金折
    算標準，以95年7 月1 日修正公布施行前之規定，較有利於
    被告，則應依刑法第2 條第1 項前段，適用修正前刑法第41
    條第1 項前段規定，定其折算標準。扣案之帽子4 頂、黑色
    膠帶壹條、十字鎬木柄2 支、鋁製球棒1 支均係被告所有，
    供本件犯罪所用之物，亦經被告丁○○在偵查中、被告丁○○等5 人在原審審理中供明在卷（6824號偵查卷第20頁、原
    審卷第48頁），應依刑法第38條第1 項第2 款規定沒收之。
    至另扣案之手提袋2 只、口罩7 只、手套7 雙，已據被告己○○在原審中陳明與本件犯罪無關（原審卷第48頁），且並
    查無證據足證係供本件犯罪所用之物，爰不予沒收，併敘明
    之。
參、不另為無罪諭知部分
一、公訴意旨另略以：被告丁○○因友人洪進輝之女友與告訴人
    甲○○有過節，為替洪進輝出氣，竟基於恐嚇危害他人生命
    身體財產安全及意圖為自己或第三人不法所有之犯意，於民
    國95年1 月24日晚上10時許，邀集友人即被告己○○、庚○○、丙○○及乙○○至高雄縣林園鄉某處海邊，商定由被告
    丁○○以新台幣（下同）1 萬元之代價，先給付前金5 千元
    ，並提供客觀上對人之生命、身體具有危險性而可供兇器使
    用之十字鎬木柄及鋁棒各2 支用為作案工具，且教導以黑色
    膠布貼住汽車車牌，並戴口罩及帽子以避免遭發覺之作案方
    式，教唆被告庚○○、丙○○、己○○及乙○○共同基於恐
    嚇及意圖為自己不法所有之加重強盜犯意聯絡，由被告己○○於同年月27日凌晨0 時50分許，駕駛車號ZE-0208 號自小
    客車搭載被告庚○○、丙○○及乙○○，一同前往告訴人所
    經營位於高雄市小港區○○○路65之6 號「金品味檳榔攤」
    ，先在附近100 公尺處停車，並由被告己○○下車將前開自
    小客車前後車牌均以黑色膠帶黏貼，嗣被告己○○與乙○○
    即戴上口罩與鴨舌帽，被告庚○○與丙○○則戴上口罩，以
    掩人耳目並避免遭發覺，繼行駛至檳榔攤旁停下，4 人旋即
    下車，並由被告庚○○與丙○○各持十字鎬木柄1 支走在前
    方，除作勢攻擊外，並喝令告訴人「不要動，如果亂動就讓
    你死」之強暴、脅迫手段且加害生命、身體安全之事恐嚇告
    訴人（恐嚇危害安全部分已另為有罪判決，詳如前述），致
    使告訴人因畏懼不能抗拒，遂自檳榔攤旁嚇退行至馬路中央
    ，被告己○○與乙○○即各持1 支鋁棒衝進檳榔攤內，強取
    走告訴人所有置放於檳榔攤抽屜內之現金400 多元，告訴人
    見狀即驚呼「搶劫」數聲，被告己○○、庚○○、丙○○及
    乙○○於得手後，即各自逃逸，旋經告訴人報警而當場循線
    查獲被告己○○、庚○○及丙○○，並自上開自小客車內扣
    得帽子4 頂、白色手提袋2 只、白色口罩7 只、棉紗手套7
    雙、十字鎬木柄2 支及紅色鋁製小球棒2 支，另於高雄市○○區○○路36號前則扣得被告己○○用以黏貼自小客車車牌
    之黑色膠布1 條，至被告乙○○則趁隙逃逸。因認被告丁○○另係涉犯刑法第330 條加重強盜等罪嫌之教唆犯，被告己○○、庚○○、丙○○及乙○○，則均係共同犯刑法第330
    條加重強盜等罪嫌。
二、按犯罪事實應依證據認定之，無證據不得認定其犯罪事實；
    又不能證明被告犯罪者，應諭知無罪之判決，刑事訴訟法第
    154 條第2 項、第301 條第1 項分別定有明文。次按告訴人
    之告訴，係以使被告受刑事訴追為目的，是其陳述是否與事
    實相符，仍應調查其他證據以資審認，必被害人所述被害情
    形，無瑕疵可擊，且就其他方面調查，又與事實相符，始足
    據為有罪判決之基礎（最高法院52年台上字第1300號判例意
    旨、81年度台上字第03539 號判決意旨參照）。
三、本件公訴人認被告5 人涉有前揭加重強盜犯行，無非係以證
    人甲○○、己○○、丙○○、丁○○及乙○○之證述、扣案
    物品、搜索扣押筆錄暨扣押物品目錄表及蒐證照片等證據為
    其主要論據。訊據被告5 人均堅詞否認有何加重強盜犯行，
    被告丁○○辯稱：伊只有教唆己○○等人去砸檳榔攤，是為
    了幫朋友出氣，目的只是要嚇嚇告訴人，伊並沒有要己○○
    等人去強盜搶劫告訴人之財物等語；被告己○○辯稱：當天
    伊與丙○○等人下車後，就在檳榔攤外與告訴人對峙，伊與
    其他人都沒有出聲，也都沒有進入檳榔攤內，後來告訴人大
    喊搶劫，又喊警察來了，伊與其他人就跑掉了，伊並沒有進
    入檳榔攤內搶劫財物等語；被告庚○○辯稱：伊與其他人下
    車後，就與告訴人在檳榔攤外對峙，大家都沒出聲，也沒有
    人進入檳榔攤內，當初己○○也僅表示要去砸店嚇嚇告訴人
    而已，所以不可能又強盜搶劫告訴人之財物等語；被告丙○○辯稱：伊與其他人下車後，告訴人已經拿刀子在檳榔攤外
    面等，後來大家就開始僵持，沒有人進入檳榔攤內強盜財物
    等語；被告乙○○辯稱：伊與其他人當天只是要去砸店，伊
    沒有進入檳榔攤內搶走告訴人放在抽屜裡的現金等語。
四、經查：
    (一)被告丁○○係因聽聞友人洪進輝之女友江翊菱遭告訴人騷
      擾，為替友人洪進輝出氣，始邀集並教唆被告己○○、庚○○、丙○○及乙○○商議由被告己○○、庚○○、丙○○及乙○○至告訴人所經營之「金品味檳榔攤」砸毀店面
      以嚇唬告訴人等情，業據證人洪進輝於原審審理中結證屬
      實（原審卷(二)第37至40頁），核與被告丁○○在警詢、偵
      查中所供述之情節相符（偵6841號卷第3 、4 頁、第20、
      21頁），及與被告己○○、庚○○、丙○○、乙○○在原
      審以證人身分結證證稱之關於被告丁○○為替朋友出氣而
      唆使其等前往告訴人甲○○所經營之「金品味檳榔攤」砸
      店等情節均相符合，堪認被告己○○、庚○○、丙○○、
      乙○○確係因被告丁○○之教唆前往對告訴人所經營之檳
      榔攤砸店，依一般經驗衡酌，其目的應僅係教訓、恐嚇之
      意。
    (二)雖告訴人甲○○於原審審理中雖證稱：被告己○○等4 人
      下車後，有2 人喝令要伊別動，否則就要伊死，並把伊逼
      到路中間，伊那時面向檳榔攤，看到有2 人站在檳榔攤前
      面櫃臺前，伊有聽到抽屜打開的聲音，後來被告己○○等
      人離開後，伊發現抽屜已被打開，裡面的零錢400 多元都
      被拿走了等語。惟查：
      1.告訴人於警詢先係證述：伊有看到兩人持類似刀械物品
        進入檳榔攤內，將櫃檯抽屜打開並將裡面的金錢搶走等
        語（警卷第18、21頁參照），旋又改稱：因為伊聽到櫃
        檯抽屜被打開的聲音很大，所以伊確定被告等人係來搶
        劫等語（警卷第22頁參照），復於偵查中結稱：伊看到
        進入檳榔攤的兩個人打開抽屜等語（95年度偵字第3774
        號卷第86頁參照），再於原審審理中結證稱：伊確實沒
        有看到開抽屜的動作，但有聽到開抽屜的聲音等語（原
        審卷第173 頁），是告訴人關於此部分究有無親見被告
        等人打開抽屜強盜抽屜內財物之證述前後顯不一致，其
        真實性已非無疑。佐以本件起因係因被告丁○○聽聞友
        人洪進輝提及女友江翊菱遭告訴人騷擾，始邀集唆使被
        告己○○等4 人前往「金品味檳榔攤」砸店以嚇唬告訴
        人等節，已如前述，被告己○○等人既僅受教唆，意在
        砸店對告訴人施恐嚇，並非意在強取財物，自難認其等
        具不法所有之意圖，且本件告訴人之證述關於被告如何
        強盜財物之事實既有前揭矛盾不符之處，本件即不得僅
        以告訴人之前揭證述，即逕為被告等5 人強盜財物有罪
        之認定。
      2.次參諸卷附高雄市政府警察局小港分局受理各類案件記
        錄表所示，關於報案內容一欄雖記載「金品味檳榔攤（
        沿海三路）被搶，4 名歹徒戴口罩」等語，有上開受理
        各類案件記錄表1 紙在卷可查（原審卷(一)第121 頁參照
        ）；惟查，告訴人打電話報案時，被告己○○等人均尚
        未下車乙情，業據證人甲○○於原審審理中結證稱：「
        （問：這4 個人於1 月27日開車到你的檳榔攤來回繞2
        、3 趟，你在第幾趟才報警？）第2 趟。」、「（問：
        第1 趟時你為何沒有報警？）他們開車到我們檳榔攤前
        第1 趟時沒有貼車牌，我以為他們要買檳榔，我跑過去
        ，他們就開走了，後來第2 趟他們就用黑色膠布將車牌
        貼住。」、「（問：當時報警時，車上的人是否尚未下
        車？）還沒有。」、「（問：報警時，你如何跟警察說
        ？）我說我看到有一輛可疑的車子，車內的人都戴口罩
        ，在我的檳榔攤前來回2 、3 趟，可能要搶劫。」等語
        無訛（原審卷(一)第169 、176 頁參照），足見上開報案
        內容係根據告訴人報案時之口頭陳述所記載，復告訴人
        亦自承係其臆測被告己○○等人欲搶劫始作如此陳述，
        綜上，即難逕以上開受理各類案件紀錄表之記載內容，
        即認被告己○○等人確有公訴人所指持兇器強盜檳榔攤
        內財物之犯行。
      3.又觀諸卷附現場照片（警卷第59頁），櫃臺內雖確有一
        抽屜遭人打開，惟上開照片係員警於案發後約20至30分
        鐘始返回案發現場拍照乙節，業據證人即警員陳和興於
        原審審理中結證在卷（原審卷(一)第184 頁參照），則該
        抽屜究係何時為何人所打開，係本案發生前抑或發生後
        遭人打開，均無人親眼目擊，即難明確認定是否遭被告
        己○○等人所打開；參以由上開相片顯示，櫃臺內僅有
        一抽屜遭人打開，而櫃臺桌面擺設井然有序，亦無遭人
        翻尋財物而導致物品凌亂或掉落地面之情形，是亦不能
        僅以現場照片所示櫃臺內有一抽屜被打開之情形，即認
        被告等人確有打開抽屜強取財物之行為。
五、綜上所述，公訴人所舉證據，並不足以證明被告丁○○等 5
    人有起訴書所指之攜帶兇器強盜取財犯行，此外，亦查無其
    他證據足資佐證證明被告等人確有帶兇器之加重強盜犯行
    ，揆諸前揭判例意旨及說明，此部分本應為被告丁○○等 5
    人無罪之諭知，惟公訴人起訴意旨亦認此部分與前揭論罪科
    刑部分係想像競合犯之裁判上一罪關係，爰不另為無罪之諭
    知。
據上論結，應依刑事訴訟法第369 條第 1項前段、第364 條、第
299 條第1 項前段，刑法第28條、第29條第2 項、第305 條、第
47條第1 項、第38條第1 項第2 款、修正前刑法第41條第1 項前
段，罰金罰鍰提高標準條例第1 條前段、修正前罰金罰鍰提高標
準條例第2條，判決如主文。
本案經檢察官張其主到庭執行職務。
中　　華　　民　　國　　96　　年　　2 　　月　　26　　日
                  刑事第一庭    審判長法官　郭雅美
                                      法官　張意聰
                                      法官　莊崑山
以上正本證明與原本無異。
被告不得上訴。
檢察官如不服本判決應於收受本判決後10日內向本院提出上訴書
狀，其未敘述上訴理由者，並得於提起上訴後10日內向本院補提
理由書狀（均須按他造當事人之人數附繕本）「切勿逕送上級法
院」。
中　　華　　民　　國　　96　　年　　2 　　月　　26　　日
　　　　　　　　　　　　　　　　　　書記官　邱麗莉
附錄本件判決論罪科刑法條：刑法第305條
（恐嚇危害安全罪）
以加害生命、身體、自由、名譽、財產之事，恐嚇他人致生危害
於安全者，處 2 年以下有期徒刑、拘役或 3 百元以下罰金。
